臺灣板橋地方法院刑事判決　　　　　　　 94年度易字第325號
公　訴　人　臺灣板橋地方法院檢察署檢察官
被　　　告　甲○○
上列被告因違反毒品危害防制條例案件，經檢察官提起公訴（93
年度毒偵字第5589號），暨移送併案審理（94年度毒偵字第 957
號），本院改依簡式審理程序，判決如下：
    主  文
甲○○連續施用第二級毒品，累犯，處有期徒刑拾月。
扣案第二級毒品甲基安非他命（總驗餘淨重玖拾捌點貳肆公克）
沒收銷燬之。
    事  實
一、甲○○曾因違反麻醉藥品管理條例案件，經臺灣臺北地方法
    院於民國87年2 月27日以86年度訴字第151 號刑事判決判處
    有期徒刑10月確定，刑期起算日期87年10月15日，指揮書執
    畢日期88年6 月5 日，並於翌日出監；復因轉讓毒品案件，
    經本院於88年5 月11日以87年度訴字第191 號刑事判決判處
    有期徒刑2 年6 月，經上訴臺灣高等法院於88年9 月15日以
    88年度上訴字第2334號刑事判決判處原判決撤銷，改判有期
    徒刑2 年6 月，於88年10月28日確定，刑期起算日期89年 7
    月5 日，指揮書原載執畢日期91年9 月20日；另曾於87年間
    ，因施用第二級毒品安非他命案件，經本院以87年度毒聲字
    第201 號裁定令入勒戒處所觀察、勒戒後，認無繼續施用毒
    品傾向，由臺灣板橋地方法院檢察署檢察官於87年7 月4 日
    以87年度偵字第8509、12019 號為不起訴處分確定；嗣又因
    施用第二級毒品安非他命案件，經本院以88年度毒聲字第77
    27號裁定令入勒戒處所觀察、勒戒後，認有繼續施用毒品傾
    向，再經本院以89年度毒聲字第75號裁定令入戒治處所施以
    強制戒治1 年（嗣於89年7 月5 日經停止戒治付保護管束，
    於90年1 月8 日強制戒治期滿執行完畢），並提起公訴，經
    本院於89年6 月27日以89年度訴字第729 號刑事判決判處有
    期徒刑8 月，嗣上訴臺灣高等法院於89年9 月15日以89年度
    上易字第2738號刑事判決駁回上訴確定，刑期起算日91年 9
    月21日（接續執行），指揮書執畢日期92年5 月20日，嗣於
    91年12月4 日假釋出監，於92年3 月17日縮刑保護管束期滿
    執行完畢，未經撤銷假釋，以已執行論（本件構成累犯）。
二、詎甲○○仍不知悛悔，復基於連續施用第二級毒品之概括犯
    意，自93年4 、5 月間某日某時起至94年1 月26日19時許止
    ，分別在不詳處所及臺北縣中和市○○街138 號11樓之2 等
    處，以不詳方法或以將毒品甲基安非他命置於玻璃球內，以
    火燒烤成煙而吸食氣體之方式，連續施用第二級毒品甲基安
    非他命（起訴書及併案意旨書均誤載安非他命，應予更正，
    以下均同）多次。嗣先為警於93年10月8 日21時30分許，因
    實施交通稽查在國道三號公路南向35公里處（臺北縣中和市
    轄區）查獲〔當時僅得知甲○○有在上述連續施用期間內之
    93 年10 月9 日零時50分許（起訴書誤載1 時12分許，應予
    更正）為警採尿前回溯96小時內施用第二級毒品甲基安非他
    命犯行〕，並扣得毒品甲基安非他命（毛重108.8 公克，驗
    餘淨重98.24 公克）、電子磅秤2 個、吸食器1 個及夾鏈帶
    25個等物；後又為警於94年1 月26日20時30分許，在臺北縣
    中和市○○街、華順街口查獲，而得悉上情。
三、案經國道公路警察局第六警察隊報請臺灣板橋地方法院檢察
    署檢察官偵查起訴，暨移送併案審理。
    理  由
一、按除被告所犯為死刑、無期徒刑、最輕本刑為3 年以上有期
    徒刑之罪或高等法院管轄第1 審案件者外，於第1 次審判期
    日前之準備程序進行中，被告先就被訴事實為有罪之陳述時
    ，審判長得告知被告簡式審判程序之旨，並聽取當事人、代
    理人、辯護人及輔佐人之意見後，裁定進行簡式審判程序，
    刑事訴訟法第273 條之1 第1 項定有明文。經核本件被告甲
    ○○所犯係死刑、無期徒刑、最輕本刑為3 年以上有期徒刑
    以外之罪，其於準備程序中就被訴事實為有罪之陳述，經法
    官告知簡式審判程序之旨，並聽取公訴人、被告之意見後，
    本院爰依首揭規定，合議裁定由受命法官獨任進行簡式審判
    程序，合先敘明。
二、上揭犯罪事實，業據被告甲○○於本院準備程序中與審理時
    均坦承不諱，且其先後經警查獲後所採集之尿液檢體，經送
    臺灣尖端先進生技醫藥股份有限公司以酵素免疫分析法（EI
    A）初 驗及以氣相層析質譜儀法（GC/MS）複 驗結果皆呈安
    非他命類（甲基安非他命）陽性反應一節，亦分別有該公司
    於93年10月13日、94年2 月5 日出具之濫用藥物檢驗報告、
    國道公路警察局第六警察隊93年10月份移送煙毒麻醉藥品人
    犯尿液檢體編號對照表及臺北市政府警察局偵辦毒品案件尿
    液檢體委驗單各1 紙在卷可稽（各附於臺灣板橋地方法院檢
    察署93年度核退偵字第732 號偵查卷第3 、4 頁、臺灣板橋
    地方法院檢察署94年度毒偵字第957 號偵查卷第51、53頁）
    。按甲基安非他命經口服投與後約百分之70於24小時內自尿
    中排出，約百分之90於96小時內自尿中排出，由於甲基安非
    他命成分之檢出與其投與方式、投與量、個人體質、採尿時
    間與檢測儀器之精密度等諸多因素有關，因此僅憑尿液中呈
    安非他命陽性反應，並無法確實推算吸食時間距採集時間之
    長短，惟依上述資料推斷，最長可能不會超過4 日，亦有行
    政院衛生署藥物食品檢驗局81年2 月8 日 (81) 藥檢一字第
    001156號函可按。又目前之尿液檢體毒品反應鑑驗方法，以
    氣相層析質譜儀分析法最為精確，幾乎不會有偽陽性反應產
    生，雖被告於先後經警查獲後，各辯稱其有服用牙痛藥及止
    痛藥云云，然依上開所述，並不能以此做為被告犯罪事實有
    利之認定依據，茲經以該方法分別鑑驗出被告尿液確有甲基
    安非他命反應，是可確信被告誠有於上開時、地連續施用第
    二級毒品甲基安非他命之行為。此外，復有於第一次遭查獲
    當時同遭扣案之甲基安非他命（毛重108.8 公克、驗餘淨重
    98.24 公克）足資佐證。足徵被告前揭不利於己之自白，與
    事實相符，堪予採信。又被告前曾於87年間，因施用第二級
    毒品安非他命案件，經本院以87年度毒聲字第201 號裁定令
    入勒戒處所觀察、勒戒後，認無繼續施用毒品傾向，由臺灣
    板橋地方法院檢察署檢察官於87年7 月4 日以87年度偵字第
    8509、12019 號為不起訴處分確定；嗣又因施用第二級毒品
    安非他命案件，經本院以88年度毒聲字第7727號裁定令入勒
    戒處所觀察、勒戒後，認有繼續施用毒品傾向，再經本院以
    89年度毒聲字第75號裁定令入戒治處所施以強制戒治1 年（
    嗣於89年7 月5 日經停止戒治付保護管束，於90年1 月8 日
    強制戒治期滿執行完畢），並提起公訴，經本院於89年6 月
    27日以89年度訴字第729 號刑事判決判處有期徒刑8 月，嗣
    上訴臺灣高等法院於89年9 月15日以89年度上易字第2738號
    刑事判決駁回上訴確定，刑期起算日期91年9 月21日（接續
    執行），指揮書執畢日期92年5 月20日，嗣於91年12月4 日
    假釋出監，於92年3 月17日縮刑保護管束期滿執行完畢等情
    ，亦有本院89年度訴字第729 號刑事判決影本及臺灣高等法
    院被告前案紀錄表各1 份在卷可參（分別附於臺灣板橋地方
    法院檢察署93年度核退偵字第732 號偵查卷第41頁及本院卷
    內）。是被告於涉本案之前，業曾多次犯有施用毒品犯行，
    並於上揭強制戒治執行完畢後釋放甚明。綜上所見，本件事
    證業臻明確，被告連續施用第二級毒品甲基安非他命之犯行
    ，洵足認定，應依法論科。
三、查甲基安非他命係屬毒品危害防制條例第2 條第2 項第2 款
    所列之第二級毒品，是核被告甲○○所為，係犯毒品危害防
    制條例第10條第2 項之施用第二級毒品罪。被告施用前後非
    法持有毒品之低度行為，應為施用之高度行為所吸收，不另
    論罪。被告先後多次施用第二級毒品安非他命，時間緊接，
    且所犯構成要件相同，顯係基於概括犯意而為，為連續犯，
    應依法論以一罪，並加重其刑。起訴書雖僅敘及被告於93年
    10 月9日零時50分許為警採尿前96小時內，在不詳處所，施
    用第二級毒品甲基安非他命之犯行，惟被告上開其餘施用第
    二級毒品甲基安非他命之犯行，業經被告於本院準備程序中
    及審理時均自白不諱，且經檢察官移送本院併案審理，與業
    經起訴部分有連續犯之裁判上一罪關係，為起訴效力所及，
    本院自得併予審究，附此敘明。再查，被告前有如事實欄所
    示之論罪科刑執行情形，有上揭臺灣高等法院被告前案紀錄
    表1 份在卷可按，其於有期徒刑執行完畢後，5 年內再犯本
    件有期徒刑以上之罪，為累犯，應依法遞予加重其刑。爰審
    酌被告之素行不佳，前已有施用毒品紀錄經強制戒治後，竟
    又多次施用毒品犯行，顯見其戒除毒癮之意志力薄弱，並考
    量施用毒品乃自戕行為，所生危害非鉅，再參以被告已坦承
    犯行，態度良好等一切情狀，量處如主文所示之刑，以資懲
    儆。
四、扣案之白色結晶體經鑑驗後確含甲基安非他命成分，毛重10
    8.8 公克，含外包裝袋實際總毛重112.98公克，總淨重98.4
    3 公克，經取樣0.19公克鑑驗用罄，驗餘淨重98.24 公克，
    為查獲之第二級毒品，有內政部警政署刑事警察局94年1 月
    20日刑鑑字第0930233986號鑑定書1 紙在卷可徵，雖被告否
    認為其所有，惟不問屬於犯人與否，均應依毒品危害防制條
    例第18條第1 項前段規定，沒收銷燬之。至扣案之電子磅秤
    2 個、吸食器1 個及夾鏈帶25個，被告或否認為其所有，或
    否認係供犯本件施用第二級毒品犯行之用（見本院卷94年 4
    月12日簡式審判筆錄第3 頁），復查亦無積極證據足資證明
    為被告所有或供本件犯罪之用，爰均不於此為沒收之諭知，
    附此敘明。
據上論斷，應依刑事訴訟法第299 條第1 項前段、第273 條之 1
第1 項，毒品危害防制條例第10條第2 項、第18條第1 項前段，
刑法第11條前段、第56條、第47條，判決如主文。
本案經檢察官徐名駒到庭執行職務。
中　　華　　民　　國　　94　　年　　4 　　月　　29　　日
                  刑事第十八庭  法　官  邱育佩
以上正本證明與原本無異。
如不服本判決應於送達後10日內向本院提出上訴狀。
                                書記官  林貴卿
中　　華　　民　　國　　94　　年　　4 　　月　　29　　日
附錄本案論罪科刑法條全文
毒品危害防制條例第10條：
施用第一級毒品者，處六月以上五年以下有期徒刑。
施用第二級毒品者，處三年以下有期徒刑。
